Leonardo Araujo Sarmento

Serra, Espírito Santo, Brasil

leonardo.a.sarmento@gmail.com

linkedin.com/in/leonardo-araujo-sarmento

Resumo

Atualmente trabalhando no Instituto SENAI de Tecnologia — Eficiência Operacional, como bolsista de Desenvolvimento de Software. Desenvolvendo aplicações Web e Nativas para clientes, utilizando ReactJs, React Native, TypeScript no Frontend e integrando REST APIs com Node. Js no Backend. Sempre de forma Ágil.

Procurando me especializar na área, comecei minha pós-graduação em Arquitetura de Software e Soluções. No momento aprendendo sobre todo o ambiente que envolve Cloud.

Atualmente desenvolvendo habilidades com o React Native enquanto aplico em um projeto voltado para a indústria e seus profissionais de saúde e segurança do trabalho. Onde captamos dados via conexão bluetooth com vários sensores, armazenamos no aplicativo com premissa off-line first, e demonstramos os dados por gráficos em tempo real de coleta para o profissional. Todos os dados são salvos via uma API. Sendo utilizados Expo, React Native, TypeScript, React-native-ble-plx, Redux-toolkit, React Query com Axios, React-hook-form e Zod.

Também pude contribuir em um projeto da área da saúde, onde foi criado um sistema de gerenciamento para empresas analisarem dados que indicassem a saúde mental de seus colaboradores através da contribuição e parceria com clínicas médicas que atenderiam seus colaboradores. Sendo um aplicativo PWA para os colaboradores gerenciarem suas consultas marcadas, clínicas disponíveis para consultas e formulários de saúde mental para serem respondidos. E um site para a empresa e clínicas poderem gerenciar todos dados, consultas e formulários de seus colaboradores.

Experiência profissional



Bolsista de Desenvolvimento de Software

Sistema Findes

Fev 2023 - Atualmente (+1 ano)

- Atuando em projetos de desenvolvimento de software, web e mobile, com foco na parte do frontend.
- Comunicação com clientes para definição de requisitos funcionais e status de desenvolvimento de projetos.
- Participei de 4 projetos inovadores com 4 empresas, auxiliando no desenvolvimento e garantindo R\$+300 mil em financiamento.
- Desenvolvimento de projetos utilizando React, React Native, TypeScript, Expo, React Query,
 Axios,Zod, React-hook-form, React-native-ble-plx, Redux Toolkit, REST API e Metodologias Ágeis.

Laboratorista

LABMATERIAIS

Fev 2021 - Jun 2021 (5 meses)

Desenvolvimento de atividades relacionadas a todas as etapas do ensaio de resistência a compressão do concreto, portanto, participação na concretagem da obra do cliente realizando o ensaio de abatimento em concreto; desmolde de corpos de prova obtidos na concretagem em obras de clientes; identificação e armazenamento dos corpos de prova na câmera úmida; manutenção dos moldes utilizados na concretagem; ensaio de resistência a compressão do concreto; descarte dos corpos de prova rompidos; criação do certificado do ensaio referente a cada nota fiscal.

Educação



XP Educação

Pós-graduação, Arquitetura de Software e Soluções

Nov 2023 - Set 2024

Especialização em todo ciclo de um projeto de software, seus requisitos, estruturação e gerenciamento. Tanto para software na parte da Arquitetura de Software, quanto para Cloud com a Arquitetura de Soluções.



Faculdade UCL

Bacharel em Engenharia, Engenharia Civil 2014 -2021

Projetos

- Projeto voltado para a metodologia de gerenciamento de processos de negócios;
 - Criação de um ambiente em que os usuários possam usar o BPMN para ajudar a gerenciar os processos de negócios da empresa.
 - o Skills: React.js · TypeScript · BPMN
- Projeto voltado para profissionais do setor industrial;
 - o Esse projeto envolve a captura de dados via conexão Bluetooth com vários sensores, o armazenamento desses dados no aplicativo com React-Native e a exibição dos dados em tempo real e também por meio de gráficos. O aplicativo é integrado a uma API REST, na qual todos os dados coletados estarão disponíveis para serem analisados pela empresa.
 - Skills: Expo · React Native · Bluetooth Low Energy · React Query · Redux Toolkit · SQLite · TypeScript · REST APIs
- Projeto voltado para profissionais do setor de saúde e segurança ocupacional;
 - Esse projeto envolve a captura de dados por meio de conexão Bluetooth com vários sensores, armazenando-os no aplicativo com uma abordagem offline-first e exibindo os dados por meio de gráficos em tempo real.
 - Skills: Expo · React Query · React Native · Redux Toolkit · TypeScript · SQLite · Bluetooth Low Energy

- Projeto do setor de saúde;
 - Desenvolveu um sistema de gerenciamento para as empresas analisarem os dados de saúde mental de seus funcionários. Isso envolveu a criação de um aplicativo da Web progressivo (PWA) para os funcionários gerenciarem seus compromissos, as clínicas disponíveis para consultas e os formulários de saúde mental. Também foi desenvolvido um site separado para que a empresa e as clínicas gerenciar todos os dados, compromissos e formulários de seus funcionários.
 - Skills: Progressive Web Applications (PWAs) · React.js · Agile Methodologies · Axios · **TypeScript**

Certificações



Arquiteto de Software - XP Educação

Certificado de conclusão do curso de formação profissional de Arguiteto de Software, no período de 14/03/2024 a 27/05/2024, com duração de 148 horas, pela XP Educação.

Cultura e Pessoas - Persora

Jornada Cultura & Pessoas. São resultados desta Jornada: autoconhecimento e relacionamento interpessoal; fortalecimento de fit cultural; e desenvolvimento de liderança.

Arquiteto de Soluções - XP Educação

Certificado de conclusão do nível "Top Performance" do curso de formação profissional de Arquiteto de Soluções, no período de 16/11/2023 a 13/02/2024, com duração de 148 horas, pela XP Educação.



EF SET English Certificate 70/100 (C1 Proficient) - EF Standard English Test (EF SET)

O nível alcançado é 70/100 na escala de pontuação EF SET e C1 Advanced de acordo com o Quadro Europeu Comum de Referência (CEFR)



Carrefour Web Developer - DIO

08603236

Certificação de conclusão do Bootcamp voltado ao desenvolvimento de software utilizando tecnologias como JavaScript, HTML, CSS, React.js e metodologias ágeis.

SQL Fundamentals Track - DataCamp

#299,084

Certificação de conclusão do curso de desenvolvimento de habilidades fundamentais de SQL.



Trainee Grupo Carrefour Brasil - Liderança Negra - DIO

9FE31E7C

Certificação de conclusão do Bootcamp voltado ao metodologias de projetos e lideranças.



Semana Spring React, edição SDS 8.0 - DevSuperior

5966220

Pela conclusão com êxito do desenvolvimento e implantação, sob nossa orientação, de um site web estático utilizando HTML e CSS. Esta realização foi obtida no evento **Semana Spring React**, edição SDS 8.0, ocorrido de 09/05/2022 a 15/05/2022.

Skills

React.js • TypeScript • React Native • Agile Methodologies • Redux.js • JavaScript • Bluetooth Low Energy • REST APIs • Cloud Computing • React Query